【裁判字號】    99,審訴,165
【裁判日期】    990319
【裁判案由】    偽造文書等
【裁判全文】
臺灣桃園地方法院刑事判決             99年度審訴字第165號
公  訴  人  臺灣桃園地方法院檢察署檢察官
被      告  甲○○
上列被告因竊盜等案件，經檢察官提起公訴（98年度偵字第
24090 號），被告於準備程序進行中為有罪陳述，經本院合議庭
裁定由受命法官獨任進行簡式審判程序，判決如下：
    主  文
甲○○攜帶兇器、毀越安全設備竊盜，處有期徒刑捌月，扣案小
型鋼剪壹支沒收之；又行使偽造私文書，足以生損害於他人，處
有期徒刑參月，簽帳單上偽造之「乙○○」署名壹枚沒收之；又
意圖為自己不法之所有，以詐術使人將本人之物交付，未遂，處
有期徒刑貳月。應執行有期徒刑拾月。扣案之小型鋼剪壹支、簽
帳單上偽造之「乙○○」署名壹枚均沒收。
    事 實 及理由
一、被告所犯之罪，為死刑、無期徒刑、最輕本刑3 年以上有期
    徒刑或高等法院管轄第一審案件以外之罪，而被告於本院準
    備程序進行中，就被訴事實為有罪之陳述，經本院告知簡式
    審判程序意旨，並聽取公訴人及被告之意見後，依刑事訴訟
    法第273 條之1 第1 項之規定，裁定依簡式審判程序審理。
二、犯罪事實：
    甲○○意圖為自己不法之所有，基於竊盜之犯意，於：(一)民
    國98年10月12日下午2 時至3 時許，駕駛車牌號碼VM-8011
    號自用小客車前往桃園縣大溪鎮文武新村156 號，復以客觀
    上足供為兇器使用之小型鋼剪破壞上址乙○○住處後門鐵窗
    後，入內竊得乙○○所有之鑽石戒指2 個、鑽石耳環1 副、
    金飾、黑珍珠項鍊1 條、黑珍珠戒指1 只、紅寶石項鍊1 條
    、珍珠耳環2 副、翡翠項鍊1 條及戒指1 只、現金新台幣1
    萬元、BENQ牌液晶電視、手錶14只、皮包2 個等物及乙○○
    證件（包含駕照、身分證、健保卡）、印章、存摺、信用卡
    。(二)另意圖為自己不法所有，基於行使偽造私文書及詐欺之
    犯意，於同日下午3 時58分許，在桃園縣大溪鎮○○路○段
    仁善加油站，持前揭竊得之乙○○所有富邦銀行信用卡加油
    消費，並於簽帳單上偽簽「乙○○」之署名，佯為「乙○○
    」簽收簽帳單而消費之意，而偽造該簽帳單私文書，持以交
    付該店員以行使之，使該店員陷於錯誤，而交付所消費之物
    ，足以生損害於乙○○及富邦銀行對於客戶簽帳消費管理之
    正確性；(三)復基於詐欺之犯意，於同日下午4 時10分許，在
    桃園縣八德市○○路○ 段631 號佳興加油站，欲持前揭竊得
    之富邦銀行信用卡加油消費，惟因乙○○掛失止付，遂無法
    得逞。嗣於翌（13）日下午5 時許，在桃園縣八德市○○路
    ○ 段631 號前為警查獲，並扣得小型鋼剪1 支。
三、認定被告犯罪所憑之證據：
（一）被告甲○○於警詢、偵訊及本院審理時之自白。
（二）證人即被害人乙○○、證人張再賢於警詢之證述。
（三）加油站監視器光碟及翻拍照片、偽簽之簽帳單1紙。
（四）扣案小型鋼剪1支。
四、核被告所為犯罪事實(一)，係犯刑法第321 條第1 項第2 款、
    第3 款之攜帶兇器、毀越安全設備竊盜罪；所為犯罪事實(二)
    係犯刑法第216 條、第210 條之行使偽造私文書罪及同法第
    339 條第1 項之詐欺取財罪；所為犯罪事實(三)，係犯刑法第
    339 條第3 項、第1 項之詐欺取財未遂罪。被告偽造「乙○
    ○」署押之行為為偽造私文書之部分行為，另被告偽造私文
    書之低度行為為行使偽造私文書之高度行為所吸收，均不另
    論罪。被告犯罪事實(二)所為1 次盜刷既遂行為，同時觸犯行
    使偽造私文書、詐欺取財等罪嫌，屬想像競合犯，請從一重
    之行使偽造私文書罪嫌論斷。被告著手犯罪事實(三)犯行因遭
    被害人掛失止付信用卡而不遂，應依刑法第25條第2 項規定
    減輕其刑。被告所犯上開3 罪間，犯意各別，行為互殊，應
    分論併罰。審酌被告其犯罪之動機、方法、被害人所受之損
    害，及犯後坦承犯行等一切情狀，分別量處如主文所示之刑
    ，並定應執行刑，以示懲儆。扣案小型鋼剪1 支，為被告所
    有供犯本案所用之物，應依刑法第38條第1 項第2 款之規定
    ，宣告沒收之；另簽帳單上偽造之「乙○○」署名1 枚，屬
    偽造之署押，不問屬於被告與否，應依刑法第219 條規定宣
    告沒收。
五、應適用之法條：
    刑事訴訟法第273 條之1 第1 項、第299 條第1 項前段、第
    310 條之2 ，刑法第321 條第1 項第2 款、第3 款、第216
    條、第210 條、第339 條第1 項、第55條、第339 條第3 項
    、第25條、第38條第1 項第2 款、第219 條、第51條第5款
    ，刑法施行法第1 條之1 第1 項、第2 項前段。
六、如不服本判決，應於判決送達後10日內向本院提出上訴狀（
    應附繕本），其未敘述上訴理由者，應於上訴期間屆滿後20
    日內補提理由書狀於本院，上訴於臺灣高等法院。
本案經檢察官顏世翠到庭執行職務。
中    華    民    國    99    年     3    月     19   日
                    刑事庭  法  官  林孟宜
以上正本證明與原本無異。
                            書記官  洪明媚
中    華    民    國    99    年     3    月     19   日
附錄本案論罪科刑法條：
中華民國刑法第321條第1項第2款、第3款
犯竊盜罪而有左列情形之一者，處6 月以上、5 年以下有期徒刑
：
二、毀越門扇、牆垣或其他安全設備而犯之者。
三、攜帶兇器而犯之者。
中華民國刑法第210條
偽造、變造私文書，足以生損害於公眾或他人者，處 5年以下有
期徒刑。
中華民國刑法第216條
行使第210條至第215條之文書者，依偽造、變造文書或登載不實
事項或使登載不實事項之規定處斷。
中華民國刑法第339條
（普通詐欺罪）
意圖為自己或第三人不法之所有，以詐術使人將本人或第三人之
物交付者，處5 年以下有期徒刑、拘役或科或併科1 千元以下罰
金。
以前項方法得財產上不法之利益或使第三人得之者，亦同。
前二項之未遂犯罰之。

司法院資訊處製作；財團法人民間司法改革基金會備份。
